# 请教陈版主关于大股东、二股东股权转让给员工持股平台的股份支付认定问题

提问人：devin-1974 时间：2017-05-04 18:41:36
请教陈版主，关于实际控制人转让股权给员工持股平台及高管的认定问题 A公司大股东、二股东为夫妻关系，系公司的实际控制人。
1.A公司实际控制人将持有的A公司10%的股份以低于每股净资产的价格分别转让给员工持股平台8%、高管2%，转让予员工持股平台此种情况是否属于股份支付？如果属于，持股持股平台里实际控制人亦有股份，在计算股份支付时需不需要剔除员工持股平台中实际控制人享有的部分影响呢？
2.员工持股平台与A公司员工签订了持股协议，约定行权条件为员工必须任职满 3 年。实际控制人已将10%的股份完成工商变更，根据此协议及工商变更，是否可认定为以权益结算的股份支付--限制性股票类型呢？或者因该协议系员工持股平台与员工签订的，可不认定为股份支付。

回答人：chenyiwei
1 、股份支付的判断依据是《企业会计准则讲解（ 2010 ）》P181所列的股份支付三项基本特征，与是否通过持股平台进行操作无关。持股平台份额转让给员工同样构成股份支付。 2 、股份支付会计处理的重要概念是“授予日”，即各方就股份支付的条款和条件达成一致并获得股东大会等权力机构批准的日期。如果实际控制人将股份转让给持股平台时，尚未明确具体的激励对象、转让价格、服务期限、业绩考核等条件的，可暂不做股份支付处理，到这些事项明确后，按届时的转让价格与公允价值之间的差额进行股份支付的会计处理。 3 、持股平台中实际控制人所持有的份额不做股份支付处理，再转让给员工时按股份支付处理。 4 、如果持股平台与员工约定了服务期，在该期限内提前离职则无法从该计划中获取任何利益的，则可以将股份支付费用在等待期内摊销。

提问人：devin-1974 时间：2017-05-05 11:36:11
您好，还想再请教陈版主两个问题： 关于您的回复： 4 、如果持股平台与员工约定了服务期，在该期限内提前离职则无法从该计划中获取任何利益的，则可以将股份支付费用在等待期内摊销。 1.关于这一点，由于是实际控制人转让给员工持股平台的，是否是按照非限制性股票处理？如果是的话，暂时还没未见到实际控制人转让给持股平台按非限制性股票处理的案例。在网上只找了一例相关类似的案例，如下： 常熟风范（ 2010 年 12 月过会）将实际控制人范建刚以 1 元价格转让1%股权给谢佐鹏作为股份支付处理，以 7 月 4 日增资价格3.8元作为公允价值，确认资本公积387.6万，同时确认一项资产（其他非流动资产），在谢佐鹏的工作合同期（ 5 年）内分期摊销。
2.根据上例，是否可以参照上例的方式考虑预计离职率后分 3 年进行摊销，同时会计分录： 借：长期待摊费用（报表重分类至其他非流动资产） 贷：资本公积

回答人：chenyiwei
同样是作为限制性股票处理。另外你说的案例中“同时确认资产在服务期内摊销”的做法是错误的，在服务期内逐期确认管理费用和资本公积即可。不可以一次性确认长期待摊费用和资本公积。

提问人：devin-1974 时间：2017-05-08 20:56:37
最后再请教陈版主，
关于大股东将其股权低价转让给持股平台，并且约定持股的限制条件，作为以权益结算的股份支付--限制性股票核算，有没有相关案例可供参考或者其账务处理怎么做呢？因为我找不到相关的政策指引，再次麻烦陈版主您了。

回答人：chenyiwei
依据见《企业会计准则解释第 4 号》第七条。

提问人：xiyun1226 时间：2019-06-19 20:54:35
请教陈版， 2019 年 3 月首发审核问答 50 条出来后，实际控制人低于公允价值增资，是否急需要确认股份支付了呢

回答人：chenyiwei
是。按首发 50 条的口径执行。